【裁判字號】    99,交聲,52
【裁判日期】    990331
【裁判案由】    違反道路交通管理處罰條例聲明異議
【裁判全文】
臺灣雲林地方法院交通事件裁定          99年度交聲字第52號
移送機關即
原處分機關  交通部公路總局嘉義區監理所雲林監理站
異  議  人
即受處分人  甲○○
上列異議人即受處分人因違反道路交通管理處罰條例案件，對於
交通部公路總局嘉義區監理所雲林監理站於民國99年02月24日所
為之裁決處分（原處分案號：雲監裁字第裁72-ZIB153463號）聲
明異議，本院裁定如下：
    主  文
原處分撤銷。
甲○○汽車駕駛人，行駛於高速公路而有行車速度超過規定之最
高速限，處罰鍰新臺幣參仟元，並記違規點數壹點。
    理  由
一、原處分意旨略以：異議人即受處分人甲○○於民國98年12月
    26日下午2 時3 分許，駕駛車牌號碼6880-QP 號自用小客貨
    車，行經國道三號南向25公里處時，為警於該處持雷射測速
    照相儀器（即雷射測速槍）測得該車行車速度為每小時105
    公里，並予拍照存證，且以該車有「速限90公里，經雷達（
    射）測定行速為105 公里，超速15公里」之違規行為，而掣
    單逕行舉發，嗣交通部公路總局嘉義區監理所雲林監理站（
    下稱原處分機關）認違規事實明確，乃於99年02月24日，依
    道路交通管理處罰條例第33條第1 項第1 款規定，以雲監裁
    字第裁72-ZIB153463號裁處罰鍰新臺幣（下同）3,000 元。
二、聲明異議意旨略以：案發當時有多輛車與異議人甲○○所駕
    駛之車輛同時行駛於系爭路段，且後方有來車閃燈超車，不
    可以判定異議人所駕駛之車輛超速，爰依法聲明異議云云。
三、按汽車行駛於高速公路、快速公路或設站管制之道路，不遵
    使用限制、禁止、行車管制及管理事項之管制規則而有行車
    速度超過規定之最高速限或低於規定之最低速限者，處汽車
    駕駛人3,000 元以上6,000 元以下罰鍰，並予記違規點數1
    點，道路交通管理處罰條例第33條第1 項1 款、第63條第1
    項第1 款分別定有明文。又汽車駕駛人之行為經以科學儀器
    取得證據資料證明其行為違規，當場不能或不宜攔截製單舉
    發者，得逕行舉發，道路交通管理處罰條例第7 條之2第1項
    第7 款亦定有明文。
四、經查：
  (一)異議人甲○○於98年12月26日下午02時03分許，駕駛車牌號
    碼6880-QP 號自用小客貨車，行經國道三號南向25公里處，
    為國道公路警察局第九警察隊木柵分隊警員使用雷射測速照
    相儀器（即雷射測速槍）測得行速為每小時105 公里（速限
    90公里），超速15公里，而掣單逕行舉發，此有內政路警政
    署國道公路警察局99年01月15日公警局交字第ZIB153463 號
    舉發違反道路交通管理事件通知單1 紙及超速採證照片1張
    在卷可稽。
  (二)異議人上開超速行駛之違規事實，係經值勤警員以雷射測速
    照相儀器（即雷射測速槍）所測得，且觀諸卷附該採證相片
    上方自左起依序顯示日期為「12/26/2009」，時間為「14：
    03 ：12 」，舉發員警為「繆以祥」，下方自左起則依序顯
    示速限為「90Kmh 」，行速為「105Kmh」，測距為「137.7
    公尺」，地點為「國道三號南向25公里」，器號「UX015185
    」，內容記載完整。又該採證所憑之雷射測速儀器（即雷射
    測速槍，器號UX015185號）於98年8 月10日，業經經濟部標
    準檢驗局檢定合格，有效期限至99年8 月31日止，有經濟部
    標準檢驗局98年08月10日雷射測速儀檢定合格證書1 紙在卷
    可憑，該雷射測速儀器之精確性應無疑義。又該電射測速照
    相儀器（即雷射測速槍）係以雷射光束（不見光）直接瞄準
    行進中之車輛，取得偵測目標之行駛速率，屬「單點單臺」
    之測速方式，車輛如有超出設定之速限時即鎖定攝錄存檔，
    雖當時有其他車輛同時入境，惟儀器係針對該車進行偵測採
    證，在無遮蔽之情況下，儀器不偵測不受其他車輛行進之影
    響，採證相片中「十字絲」所指之車輛，即為違規車輛，此
    有內政部警政署國道公路警察局第九警察隊99年02月03日公
    警九交字第0990970139號函在卷可參。再觀諸上開超速採證
    照片中「十字絲」之中心點確實位在異議人所駕駛之車牌號
    碼68 80-QP號自用小客貨車前車牌，則上開超速採證照片鎖
    定拍攝之目標即為異議人所駕駛之自用小客車無訛。異議人
    空言質疑同路段有多輛車同時行駛，且後方有來車閃燈後超
    車，無法判定其所駕駛之車輛超速云云，即無可採。從而，
    異議人確有前揭超速之違規行為，應可認定。
五、綜上所述，本件異議人既有於上開時、地，駕駛汽車行駛高
    速公路超過規定最高速限之情事，事證明確，員警之舉發行
    為於法即屬有據，原處分機關依道路交通管理處罰條例第33
    條第1 項第1 款規定，並參酌違反道路交通管理事件統一裁
    罰基準表，就異議人汽車行駛高速公路速度超過規定最高速
    限（未滿20公里）部分裁處罰鍰3,000 元，固非無見，惟漏
    未依道路交通管理處罰條例第63條第1 項第1 款規定，於裁
    決書之處罰主文欄上併記異議人違規點數1 點，難認允洽。
    異議人就超速違規部分之異議雖無理由，然原處分既有上開
    可議之處，自應由本院將原處分撤銷，以異議人有道路交通
    管理處罰條例第33條第1 項第1 款之違規行為，應依同條例
    第63條第1 項第1 款及違反道路交通管理事件統一裁罰基準
    及處理細則所訂之違反道路交通管理事件統一裁罰基準表等
    規定，裁處如主文第2 項所示，以資適法。
六、據上論斷，應依道路交通管理處罰條例第87條第2 項、道路
    交通案件處理辦法第20條前段，裁定如主文。
中    華    民    國    99    年    3     月    31    日
                  交通法庭  法  官  黃楹榆
以上正本證明與原本無異。
如不服本裁定，應於裁定送達後5 日內向本院提出抗告狀（須附
繕本）。
                            書記官  李雅怡
中    華    民    國    99    年    3     月    31    日

司法院資訊處製作；財團法人民間司法改革基金會備份。
